【裁判字號】    99,訴,729
【裁判日期】    991129
【裁判案由】    偽造文書等
【裁判全文】
臺灣嘉義地方法院刑事判決               99年度訴字第729號
公  訴  人  臺灣嘉義地方法院檢察署檢察官
被      告  簡俊平
上列被告因詐欺等案件，經檢察官提起公訴（99年度偵字第389
號），本院判決如下：
    主  文
簡俊平行使偽造私文書，足以生損害於他人，累犯，處有期徒刑
陸月，如易科罰金，以新台幣壹仟元折算壹日。門號00000
00000號台灣大哥大行動通信網路業務服務申請書上之「盧
怡利」印文參枚及印章乙枚，均沒收。
    犯 罪 事 實
一、簡俊平前因過失致人於死案件，經臺灣高等法院臺南分院以
    95年度交上易字第19號判決，判處有期徒刑10月確定，並經
    該院以96年度聲減字第228號裁定，減刑為有期徒刑5月確定
    ；另因恐嚇案件，經臺灣高雄地方法院以95年度易字第1263
    號判決，判處有期徒刑6月確定，並經該院以97年度聲減字
    第1986號裁定，減刑為有期徒刑3月，復與前開案件業已減
    刑之刑定應執行有期徒刑8月確定，於民國96年7月16日執行
    完畢。
二、簡俊平與盧怡利原係男女朋友關係，自97年11月間交往至97
    年12月底，交往期間同住於嘉義市○○路240巷2號6樓之租
    屋處。97年12月17日簡俊平陪同盧怡利前往設於嘉義市○○
    路636號台灣大哥大電信股份有限公司（下稱台灣大哥大公
    司）門市部辦理筆記型電腦搭配門號之專案而取得0000-000
    000號之行動電話門號，並於盧怡利辦理上開行動電話門號
    之際，趁隙取得盧怡利為申辦上開行動電話門號所使用之身
    分證與健保卡影本，及台灣大哥大行動通信網路業務服務申
    請書影本。嗣簡俊平於接獲台灣大哥大公司中和中山門市電
    話行銷客服人員韓家迎電話推銷後，竟萌生行使偽造私文書
    、意圖為自己不法所有及得財產上不法利益之犯意，利用其
    所取得之上開盧怡利所有之身分證及健保卡影本，復於不詳
    時地，委請不知情之某刻印店人員偽刻「盧怡利」之印章乙
    枚後，明知並未取得盧怡利之同意，偽以盧怡利委託人之名
    義，向不知情之韓家迎表示其本身不方便申辦行動電話門號
    ，而其女友盧怡利同意申辦行動電話，並在98年1月24日於
    韓家迎委由不知情之黑貓宅即便運送人員寄達空白之行動通
    信網路業務服務申請書上，蓋用前開偽造之「盧怡利」印章
    以偽造印文，而完成偽造表彰「盧怡利」欲申請台灣大哥大
    公司之行動電話門號使用及領取手機、SIM卡使用等所載事
    項之私文書，復由前述黑貓宅即便運送人員送回台灣大哥大
    公司中和中山門市，透過代辦人員韓家迎持向台灣大哥大公
    司行使申請行動電話門號及受領手機、SIM卡使用，致台灣
    大哥大公司陷於錯誤而交付0000-000000號（下稱系爭行動
    電話門號）之SIM卡乙枚及附贈不知名廠牌型號之手機乙具
    予簡俊平，並提供上開行動電話通話服務，足以生損害於盧
    怡利及台灣大哥大公司對於行動電話服務契約當事人身分管
    理之正確性。簡俊平並自98年2月至6月間陸續撥打使用系爭
    行動電話門號獲得約新台幣（下同）15,582元電話費用之不
    法利益。嗣盧怡利接獲台灣大哥大公司催繳電話費通知後，
    至台灣大哥大公司嘉義林森門市調閱申請資料，發現係遭冒
    名申請，報警處理後始悉上情。
二、案經盧怡利訴由臺北市政府警察局中山分局報請臺灣臺北地
    方法院檢察署檢察官呈請臺灣高等法院檢察署檢察長令轉臺
    灣嘉義地方法院檢察署檢察官偵查起訴。
    理  由
一、證據能力之說明
    按被告以外之人於審判外之陳述，經當事人於審判程序同意
    作為證據，法院審酌該言詞陳述或書面陳述作成時之情況，
    認為適當者，亦得為證據。當事人、代理人或辯護人於法院
    調查證據時，知有第159條第1項不得為證據之情形，而未於
    言詞辯論終結前聲明異議，視為有前項之同意，刑事訴訟法
    第159條之5定有明文。查本件被告簡俊平於言詞辯論終結前
    ，對於下述本院採為認定犯罪事實依據之各項證據之證據能
    力，均未聲明異議，復經本院於審理時逐一提示予被告表示
    意見（參本院卷第109頁至第172頁），本院審酌該等證據之
    取得過程並無瑕疵，與本案待證事實間復具有相當之關聯性
    ，以之為本案證據並無不當，自得採為本件認定事實之基礎
    ，合先敘明。
二、犯罪事實之認定
  (一)訊據被告簡俊平固不否認與告訴人盧怡利曾係男女朋友關係
    ，並於交往期間同住於嘉義市○○路240巷2號6樓之租屋處
    ，且在上開交往期間亦曾陪同盧怡利前往嘉義市○○路之台
    灣大哥大公司門市部辦理筆記型電腦搭配門號之專案而取得
    行動電話門號使用。事後又接獲證人即台灣大哥大公司中和
    中山門市電話行銷客服人員韓家迎電話推銷，並向證人韓家
    迎表示其本身不方便申辦行動電話門號，將以其女友盧怡利
    名義申辦行動電話，且有撥打使用前述以盧怡利名義申辦之
    系爭行動電話門號消費，除第1個月份之費用外，其餘之電
    話費用並未繳付等情，惟矢口否認有何行使偽造私文書及詐
    欺犯行。辯稱：其與告訴人盧怡利交往數月，且同住在嘉義
    市○○路上址租屋處迄98年1月或2月間，退租後並仍繼續交
    往，前開系爭行動電話門號確係經由告訴人盧怡利同意始透
    過證人韓家迎向台灣大哥大公司申辦，嗣因告訴人盧怡利不
    滿其未繳電話費，方提出本件告訴云云。
  (二)惟查：
    1.被告與證人即告訴人盧怡利曾為男女朋友關係，其等並於
      交往期間共同與證人即證人盧怡利之同事翁郁雯同住在嘉
      義市○○路240巷2號6樓之租屋處，又在上開期間被告與
      證人盧怡利曾至台灣大哥大公司嘉義市○○路門市部辦理
      筆記型電腦搭配門號之專案而取得0000-000000號之行動
      電話門號及電腦；其後被告以「盧怡利」名義申辦之系爭
      行動電話門號撥打使用消費15,582元，並未繳付之事實，
      業據證人盧怡利證述在卷（詳後述），復為被告所不爭執
      。且證人盧怡利於本院審理中具結證稱：其與被告於97年
      11月間同住在嘉義市○○路上址租屋處，至同年12月27日
      分手。同年12月間，因購買筆記型電腦送門號而取得0000
      -000000號台灣大哥大行動電話門號，以配合無限上網，
      該配合上網之門號係被告帶同其前往嘉義市○○路台灣大
      哥大門市申辦，且係其當日提供身分證及健保卡雙證件申
      辦，於手續完成後，當場取得筆電及門號，當時證人翁郁
      雯與其同住，故而知悉上情，且該門號仍由其繼續使用中
      ，並由其母親在桃園台灣大哥大門市列印帳單後逕行繳費
      。其平常將所有之前開證件放置於皮包內，下班後攜返回
      家，同住該處之人均可輕易取得。其因與被告個性不合而
      分手，隨即在97年12月31日其生日前遷出嘉義市○○路上
      址租屋處返回桃園住處，被告在其搬遷之前即已離開上址
      ，而由證人翁郁雯繼續住在該處，該處租賃期間不長，可
      能未逾2個月。系爭行動電話門號行動通信網路業務服務
      申請書上之申請人資料並非其填載，對前述申請書上「盧
      怡利」印文的正方形型式並無印象，其所有的印章亦同為
      普通類似的型式，且目前仍放置家中。其曾經由檳榔攤店
      內同事電話告知被告在98年1月1日有送蛋糕至檳榔攤店裡
      ，當時其已不在店內等語明確（參本院卷第93頁至第113
      頁），核與其在警詢、偵查中所述大致相符（參臺灣臺北
      地方法院檢察署98年度偵字第24 428號卷〔下稱北檢偵查
      卷〕第4頁至第8頁、第80頁至第81頁、第83頁至第84 頁
      、第87頁至第88頁；臺灣嘉義地方法院檢察署99年度偵字
      第389號卷〔下稱嘉義地檢偵查卷〕第52頁至第53頁）。
      其次，證人翁郁雯於本院審理中證稱：伊與被告、證人盧
      怡利曾經同住在嘉義市○○路上址，因被告與證人盧怡利
      吵架分手，被告最先搬離上址租屋處，隨後證人盧怡利不
      但遷出並且離職，大概返回桃園，最後伊沒有再給付房屋
      ，僅繳納1個月租金，於其二人搬遷後不到1週即退租離去
      。證人盧怡利離職後，有與店裡同事聯絡，伊陸續有聽聞
      證人盧怡利被冒名申辦手機乙事，但不知遭盜辦之門號為
      何，記憶中有打電話告知證人盧怡利有人送蛋糕到店裡。
      其等每月10日領薪1次，證人盧怡利離職時，是由北港店
      的小姐匯款，證人盧怡利並沒有回到店裡領薪水，其等住
      在嘉義市○○路上址租屋處時，證人盧怡利有辦筆電搭門
      號，是台灣大哥大之門號等情綦詳（參本院卷第113頁至
      第128頁）。況且，被告於97年12月24日因上址租屋處遭
      司法警察持搜索票執行搜索，故而退租乙節，為其是認在
      卷（參本院卷第174頁），佐以證人翁郁雯前開所證，依
      據被告贈送蛋糕情節及證人盧怡利、翁郁雯所任職檳榔攤
      發薪之時點，堪認被告與證人盧怡利交往而同住於嘉義市
      ○○路租屋處之時間僅至97年12月底止，約僅月餘之時間
      ，嗣因被告與證人盧怡利分手，被告、證人盧怡利先後離
      去上開租屋處，證人翁郁雯並未再行繳納租金亦搬離上址
      ；又其等住於上址租屋處期間，被告與證人盧怡利有前往
      台灣大哥大公司門市部辦理筆記型電腦搭配門號而取得筆
      記型電腦及行動電話門號之事實。參酌本院依職權調閱之
      台灣大哥大行動電話資料查詢紀錄，及被告於本院審理中
      提出之門號0000-000000號台灣大哥大行動通信網路業務
      服務申請書影本（參本院卷第57頁、第193頁至第194 頁
      ），該以證人盧怡利名義申請之門號0000-0 00000號行動
      電話之申請日為97年12月17日，益證被告與證人盧怡利同
      住期間所申請之筆電搭配門號所取得之門號為0000-0 00
      000號，換言之，證人盧怡利所同意被告使用之行動電話
      即上開門號0000 -000000之行動電話。即便證人盧怡利無
      從確認系爭行動電話門號申請書上所載之「盧怡利」印文
      之真實性，然觀諸其上「盧怡利」之印文，其印文之型式
      與坊間習見之印章格式、字型相仿，並無任何特殊之處等
      情，已如前述，而證人盧怡利證述其所使用之印章即坊間
      常見之印章型式，倘未以其使用之印章印文與前述申請書
      上之印文詳細比對，難以瞬間判斷真偽，亦非有何違反常
      情之處，是以尚難認定前開印章為證人盧怡利提供，而遽
      為有利被告之認定。
    2.再者，證人韓家迎於本院審理中證稱：其曾任職於台灣大
      哥大公司特約經銷商之東保電信企業社擔任行銷人員3年
      ，銷售流程為打電話陌生開發訪問，所謂陌生開發即是根
      據號碼或3個號碼撥電話打流水號碼，然後將對方資料連
      同申請書、手機、卡片請黑貓宅急便配送到對方留存之住
      址，若無送達地址即送到宅配所，由客人到宅配所領取，
      或黑貓宅急便運送人員送達時，客人將雙證件備妥，簽收
      後交給宅配人員，再由宅配人員將文件送回公司。申請書
      必須由本人填寫，其等不能代填資料。一般配送期限為7
      天，如果沒有配送完成會寄回公司。本件是聯繫被告的電
      話號碼開發，其僅有在最初詢問是否申辦時，即寄出申請
      書之前，有與乙名女子接洽，該女子初次表示不要辦理迅
      即掛斷電話，之後其又以被告所持用之行動電話門號聯繫
      ，詢問被告是否申辦行動電話門號，該女子表示同意後即
      將電話交給被告，其無從確認該女子真實身分及前後之女
      子是否同一人，且事後皆是與被告接洽。系爭行動電話門
      號之資料送出後，運送人員表示證人盧怡利不在家，即送
      到宅配所，其聯繫被告，被告表示盧怡利工作忙碌，將由
      被告載送盧怡利到宅配所領取，其因此特別查詢宅配所地
      點後，提供當地宅配所之地址與電話給被告。電話開通時
      ，台灣大哥大公司會以申辦人所留存之電話確認基本資料
      後才會開卡。申辦時所使用之雙證件，僅持影印本，且自
      行用印即可，毋庸將印章寄回公司，向宅即便簽收資料時
      ，只要預先影印雙證件，亦無須出示證件正本等情詳確（
      參本院卷第152頁至第169頁）。據證人韓家迎前開所證，
      其為本件電話行銷之初，係與被告所持用之行動電話與之
      聯繫，且時間點係在寄送申請書前，縱使當時曾有女子表
      示同意申辦，然證人韓家迎亦無法確認是否即為證人盧怡
      利本人，甚而原先表示拒絕之意後，另又表示同意之女子
      是否係同屬一人，證人韓家迎亦無從肯認；佐以被告亦自
      承於98年1月24日前證人韓家迎與之聯繫時，有可能係魏
      姓女子接到電話一情（參本院卷第180頁），亦足認證人
      盧怡利所證並未接獲台灣大哥大公司電話等情，尚非子虛
      而堪採信。復以，證人韓家迎以宅配方式送達申辦行動電
      話門號之申請書、手機及SIM卡給予行銷對象時，宅配運
      送人員對於前來簽收者是否即為應受送達人本人或係有合
      法代理之代理人，宅配運送人員有無確實執行核對證件與
      本人是否相符各節，亦非證人韓家迎所得確知並掌握，是
      以證人韓家迎前開所為證述，亦難以認定證人盧怡利有同
      意或授權被告申辦系爭行動電話門號。綜上各情互參，尤
      見證人盧怡利前開所證並未同意被告申辦系爭門號乙節為
      真。
    3.門號0000-000000號行動電話係被告所使用乙節，業據證
      人盧怡利、翁郁雯證述明確，業如前述，且為被告所不否
      認，而前述0000-000-000門號係於97年11月26日申請，迄
      於99年4月28日始停用一情，此有台灣大哥大電話資料查
      詢紀錄在卷可佐（參本院卷第74頁），上開門號申請日為
      被告與證人盧怡利同住於嘉義市○○路上址租屋處期間，
      既被告斯時得以自己名義申辦行動電話，何以告知證人韓
      家迎其無法以自己名義辦理，而必須經由證人盧怡利申請
      行動電話門號，其本可自行申辦而簡便取得行動電話服務
      及相關手機，竟捨簡就繁而輾轉以證人盧怡利名義為申請
      人，自顯與常理有違。是以被告前開所辯是否屬實已非無
      疑。另以，蓋用「盧怡利」印文所用之印章究竟係如何而
      來，被告於偵查中陳述係證人盧怡利提供云云，嗣又於準
      備程序中改稱係前於台灣大哥大公司嘉義市○○路門市辦
      理筆電搭配門號時所留存而未返還證人盧怡利云云，其所
      述前後不一；況且，被告於97年12月24日經警搜索時，業
      已離去前開嘉義市○○路上址租屋處，而證人盧怡利則於
      分手後，在該年底亦已遷回桃園住處，且其所有之印章仍
      留存於家中等情，業經證人盧怡利證述如前；輔以系爭行
      動電話門號係在98年1月24日申請，則當時被告與證人盧
      怡利已未同住一處，甚而證人盧怡利已遠在北部之桃園，
      被告如何能取得證人盧怡利所有之印章蓋用於上開系爭行
      動電話門號申請書上？又其明知證人盧怡利已未居住於嘉
      義市○○路上址租屋處，猶以上址為帳單寄送地址而記載
      於系爭行動電話門號之申請書上，益徵其匿飾之情。顯係
      由被告偽刻證人盧怡利之印章後，蓋用於系爭行動電話門
      號之申請書上，由宅即便人員送返予證人韓家迎，並透過
      證人韓家迎持向台灣大哥大公司行使而申辦系爭行動電話
      門號之情。再以，台灣大哥大公司會依據系爭行動電話門
      號申請書上之申請人電話照會申請人乙節，業據證人盧怡
      利否認在卷，縱證人盧怡利曾接獲確認之電話，惟證人盧
      怡利甫於97年12月17日申辦筆電搭配門號專案而取得之00
      00-00000 0號行動電話門號，次年1、2月間接獲該公司電
      話確認時，證人盧怡利誤以為係查詢前開上網所用之0000
      -000000號行動電話門號之申辦情形亦非不可能，是以亦
      難以憑此作為有利被告之認定。
    4.參酌被告取得申辦之手機乙具及SIM卡乙枚，復使用系爭
      行動電話門號撥打使用情形，其於98年2月份至同年6月份
      分別消費：3,039元、6,744元、7,370元、768元、700元
      ，僅繳付第一期之3,039元通話費等情，此有台灣大哥大
      公司出帳紀錄表在卷可稽（參本院卷第44頁），被告於繳
      付首期通話費後，迅即頻繁使用系爭行動電話門號致消費
      金額倍增，顯已逾其所得負擔之經濟能力，互參上情，足
      認其有不法所有意圖及得財產上不法利益之詐欺犯意。此
      外，並有98年6月26日系爭門號行動通信網路業務異動申
      請書影本、系爭行動電話門號網內通話費明細、台灣大哥
      大公司98年12月11日法大字第098162712號函暨附件、99
      年5月3日法大字第099061278號暨附件、臺灣嘉義地方法
      院檢察署99年5月18日公務電話記錄單、被告之個人基本
      資料查詢結果及個人戶籍資料、查詢結果、個人戶籍及相
      片影像資料查詢結果、本院以電信資訊連結作業系統查詢
      之資料、台灣大哥大公司99年11月8日法大字函、99年11
      月10日法大字第099156057號函暨附件在卷可佐（參北檢
      偵查卷第11頁、第13頁至第14頁、第18頁、第21頁至第41
      頁、第51頁至第52頁、第72頁至第77頁；嘉義地檢偵查卷
      第13頁至第14頁、第28頁）。據上，被告所為前揭辯詞，
      顯係臨訟杜撰之詞，不足採信。
  (三)綜上所述，本件事證已臻明確，被告如事實欄二所載之犯行
    洵堪認定，應予依法論科。至被告雖聲請傳喚證人張玉燕，
    惟本件證人盧怡利、翁郁雯、韓家迎於本院審理時到庭陳證
    後，併同檢察官所提出及本院依職權調閱之如上證據，本件
    事證已明，被告犯行已足認定，證人張玉燕即便到庭，亦僅
    係證明被告曾與證人盧怡利共同至台灣大哥大嘉義市○○路
    門市辦理筆電搭配門號之事實，縱當時其等曾有提及另要辦
    理行動電話使用乙節，對於事後被告以證人盧怡利名義透過
    證人韓家迎所申辦之系爭行動電話門號是否確係經過證人盧
    怡利同意或授權等情，無從得知，自無從證明。綜上所述，
    已無再傳喚證人張玉燕之必要，爰不再予傳喚，附此敘明。
三、論罪科刑之法律適用
  (一)按行動電話服務申請書乃申請人親自或委由代理人提出，向
    電信公司表示願接受其上所載條款而申請行動電話門號之證
    明，性質上為私文書無疑，其上所示之「申請人簽章」，顯
    非單純作為辨識人別所用，自應由本人親自簽署或用印，表
    徵其確實接受所載條款及申請門號之意思。查被告簡俊平明
    知其未經盧怡利之同意，而基於冒用他人名義申請行動電話
    門號之犯意，至某刻印店委託不知情之刻印店人員偽刻盧怡
    利印章後，持盧怡利申辦前開筆電搭配門號所使用之國民身
    分證及健保卡影本，以代理盧怡利之名義，向證人韓家迎表
    示申辦系爭行動電話門號，由不知情之台灣大哥大公司職員
    以盧怡利為申請人，同意申辦系爭行動電話門號，並於前述
    「台灣大哥大行動通信網路業務服務申請書」上蓋用偽刻之
    印章偽造印文，而透過證人韓家迎持以向台灣大哥大公司行
    使申請系爭行動電話門號使用，自屬偽造印章、印文、偽造
    私文書及行使該偽造私文書之行為。再系爭行動電話門號附
    贈之行動電話乙具（含SIM卡乙枚），可供通訊使用，具一
    定之財產價值而具有財物之性質。故被告冒用「盧怡利」名
    義出具如上開「台灣大哥大行動通信網路業務服務申請書」
    詐得上開不知名廠牌型號之手機（含SIM卡乙枚）及使用上
    開行動電話通訊服務之財產不法利益等行為，核係犯刑法第
    216條、第210條之行使偽造私文書罪、同法第339條第1項詐
    欺取財罪及同法條第2項之詐欺得利罪。前開被告詐欺取財
    部分起訴書雖未敘及，惟因其與已起訴且經本院認為有罪之
    行使偽造私文書、詐欺得利部分有想像競合犯裁判上一罪關
    係（詳後述），為起訴效力所及，且本院並予被告辨明犯罪
    事實及辯論之機會，基於審判不可分原則，自得併予審酌，
    附此敘明。（至前開申請書上「申請人姓名/公司名稱」欄
    位所載之「盧怡利」，係用以表示提出申請人為何人，該申
    請人之姓名為何，並無簽名之意，而非偽造之簽名）。另按
    電信法第56條第1項之罪，係以「意圖為自己或第三人不法
    之利益，以有線、無線或其他電磁方式，盜接或盜用他人電
    信設備通信者」為構成要件，假冒他人名義請領取得之行動
    電話門號，係電信公司依領用人之申請而准予發給使用，並
    非第三人（被害人）已取得使用權之電信設備，縱有使用該
    行動電話通信之行為，亦非合於「盜接或盜用他人電信設備
    通信」之要件（最高法院93年度台上字第2586號判決意旨參
    照），是被告冒用盧怡利名義申請之系爭行動電話門號使用
    ，該行動電話門號雖有使用通話之情形，此有卷附台灣大哥
    大公司出帳紀錄表可考，然依上開說明，尚不構成電信法第
    56 條第1項之罪，併此敘明。再按將國民身分證交付他人，
    以供冒名使用，或冒用身分而使用他人交付或遺失之國民身
    分證，足以生損害於公眾或他人者，處3年以下有期徒刑、
    拘役或科或併科新臺幣30萬元以下罰金。戶籍法第75條第3
    項定有明文，換言之，前揭規定應係冒名之人與行使之人同
    屬一人，而有同一性誤認之情形。惟查本件被告透過證人韓
    家迎向台灣大哥大公司申請系爭行動電話門號所使用之身分
    證影本並非盧怡利所交付或遺失，且證人韓家迎自始至終即
    知其所聯繫之人為被告本人，且被告亦告知將以盧怡利名義
    申請，至多僅係被告以盧怡利代理人或受託人身分代為收受
    或寄送申請書、接洽聯繫申辦事宜，就申請人係盧怡利而非
    被告乙節並無誤認，是以尚與前揭規定之要件有間，一併附
    敘。
  (二)被告偽造「盧怡利」印章係偽造私文書之階段行為；偽造「
    盧怡利」之印文為後續偽造私文書之部分行為，其偽造文書
    後持以行使，其偽造之低度行為，應為行使之高度行為所吸
    收，均不另論罪。被告冒用「盧怡利」之名義，以一個偽造
    行動電話服務申請書並持以行使之詐術行為，同時詐得系爭
    行動電話門號手機乙具（含SIM卡乙枚）及台灣大哥大公司
    所提供電信通訊服務之財產上利益，而分別觸犯行使偽造私
    文書、詐欺取財及詐欺得利等罪名，係屬一行為而觸犯數罪
    名之想像競合犯，應依刑法第55條前段規定，從一重之行使
    偽造私文書罪處斷。又被告係透過不知情之刻印店人員偽刻
    「盧怡利」印章、並透過不知情之證人韓家迎向台灣大哥大
    公司申請系爭行動電話門號並持以使用之上開行為，係間接
    正犯。另被告有如事實欄一所載之犯罪科刑及執行紀錄，有
    臺灣高等法院被告全國前案紀錄表1份在卷可憑，其於5年內
    故意再犯本件有期徒刑以上之罪者，為累犯，依刑法第47條
    第1項應加重其刑。
  (三)爰審酌被告有詐欺、偽造文書等前科紀錄，素行非佳，其正
    值青壯，竟不思以正常途徑取財，僅因貪圖一己之私，即冒
    用他人名義向電信公司申辦行動電話使用，行為至為可議，
    並造成被害人之困擾，殊為不該，又其係國中畢業，目前待
    業中，已婚，育有2子，分屬7歲、6歲之幼齡，父母健在，
    分別62歲、57歲，父親並無工作，母親於餐廳服務，其所育
    2子，由其與雙親一同扶養之家庭生活狀況及被告本次犯罪
    所採用之手段、所得利益非鉅及其犯後否認犯行之態度等一
    切情狀，核情量處如主文所示之刑，並諭知易科罰金之折算
    標準。前開台灣大哥大行動通信網路業務服務申請書1份（
    證人韓家迎固證稱前述申請書1式2聯，然客人可毋庸記載簽
    名或用印，亦可不留底等語〔參本院卷第166頁〕，是以無
    證據證明被告同時偽造2聯，且另有留存，依罪證有疑利於
    被告原則，應認被告僅係偽造上開申請書1聯），業已提出
    於台灣大哥大公司而行使之，非屬被告所有，復非義務沒收
    之物，爰不另為宣告沒收；其上所偽造之「盧怡利」印文3
    枚，無論屬於犯人與否，應依刑法第219條之規定沒收；另
    被告偽造之「盧怡利」印章乙枚，雖未據扣案，然並無證據
    足認業已滅失，仍應依刑法第219條之規定沒收之。
據上論斷，應依刑事訴訟法第299條第1項前段，刑法第216條、
第210條、第339條第1項、第2項、第55條前段、第47條第1項、
第41條第1項前段、第219條，刑法施行法第1條之1第1項、第2項
前段，判決如主文。
本案經檢察官侯德人到庭執行職務。
中    華    民    國    99    年    11    月    29    日
              刑事第一庭  審判長法  官  許進國
                                法  官  張道周
                                法  官  呂美玲
以上正本證明與原本無異。
如不服本判決應於收受判決後10日內向本院提出上訴書狀，並應
敘述具體理由；其未敘述上訴理由者，應於上訴期間屆滿後20日
內向本院補提理由書（均須按他造當事人之人數附繕本）「切勿
逕送上級法院」。告訴人或被害人如對於本判決不服者，應具備
理由請求檢察官上訴，其上訴期間之計算係以檢察官收受判決正
本之日期為準。
中    華    民    國    99    年    11    月    29    日
                                書記官  洪敏芳

司法院資訊處製作；財團法人民間司法改革基金會備份。
